ACORDAO-COMPLETO-2524545

ACÓRDÃO DE RELAÇÃO

ACÓRDÃO DE RELAÇÃO 155/2022 ATA 1/2022 - PRIMEIRA CÂMARA

Acórdão 155/2022-TCU-Primeira Câmara
VISTA esta representação da Vertical Empreendimentos Ltda. (15.756.117/0001-77) acerca de possíveis irregularidades em credenciamento realizado pela Gerência de Filial de Licitações e Contratações em Porto Alegre/RS da Caixa Econômica Federal para contratação de serviços técnicos de Engenharia, Arquitetura, Agronomia e Geologia.
Considerando a ausência de interesse público, visto tratar a inicial de suposto direito individual da contratada não respeitado pela Caixa Econômica Federal;
considerando a ausência de documentos que respaldem as alegações contidas na inicial;
considerando que a jurisprudência desta Corte entende que não se insere nas competências do TCU solucionar controvérsias instaladas no âmbito de contratos administrativos firmados entre seus jurisdicionados e terceiros ou, ainda, prolatar provimentos em substituição às tutelas jurisdicionais reclamadas por particulares para salvaguarda de seus direitos e interesses subjetivos, salvo se, de forma reflexa, afetarem o patrimônio público ou causarem prejuízo ao erário (Acórdão 1487/2015-TCU-Primeira Câmara, Relator o Ministro Bruno Dantas; Acórdão 2471/2011-TCU-Segunda Câmara, Relator o Ministro-Substituto André de Carvalho; Acórdão 1462/2010-TCU-Plenário, Relator o Ministro-substituto Marcos Bemquerer Costa; e outros) ;
considerando, assim, o não atendimento dos requisitos de admissibilidade do art. 87, § 2º, da Lei 13.303/2016, do art. 237 do Regimento Interno e do art. 103, § 1º, da Resolução TCU 259/2014;
considerando, por fim, os pareceres uniformes da Secretaria de Controle Externo de Aquisições Logísticas pelo não conhecimento desta representação;
ACORDAM os Ministros do Tribunal de Contas da União, reunidos em sessão da 1ª Câmara, de acordo com os pareceres da unidade técnica e com fundamento art. 87, § 2º, da Lei 13.303/2016, nos arts. 53 a 55 da Lei 8.443/1992, nos arts. 143, inciso III, e 234 a 237 do Regimento Interno e no art. 103, § 1º, da Resolução TCU 259/2014, em:
a - não conhecer desta representação;
b - encaminhar cópia desta deliberação e da instrução da unidade técnica (peça 11) à Caixa Econômica Federal e à autora, por intermédio dos representantes legais abaixo indicados.
1. Processo TC-Processo 045.435/2021-9 (REPRESENTAÇÃO) 
	1.1. Representante: Vertical Empreendimentos Ltda.
	1.2. Unidade: Gerência de Filial de Licitações e Contratações em Porto Alegre/RS da Caixa Econômica Federal 
	1.3. Relator: Ministro Jorge Oliveira
	1.4. Representante do Ministério Público: não atuou
	1.5. Unidade Técnica: Secretaria de Controle Externo de Aquisições Logísticas - Selog
	1.6. Representação legal: André Yokomizo Aceiro (175337/OAB-SP) , Fabiana Calvino Marques Pereira (16226/OAB-DF) e Lenymara Carvalho (33087/OAB-DF) , representando Caixa Econômica Federal; João Fernando Barral de Miranda, representando Vertical Empreendimentos Ltda. 
	1.7. Determinações/Recomendações/Orientações: não há

Primeira Câmara

Vertical Empreendimentos Ltda.

JORGE OLIVEIRA

André Yokomizo Aceiro (175337/OAB-SP), Fabiana Calvino Marques Pereira (16226/OAB-DF) e Lenymara Carvalho (33087/OAB-DF), representando Caixa Econômica Federal; João Fernando Barral de Miranda, representando Vertical Empreendimentos Ltda.

Não atuou

REPRESENTAÇÃO (REPR)

Secretaria de Controle Externo de Aquisições Logísticas - Selog